臺灣士林地方法院民事裁定
111年度補字第550號
原      告  余桐銘  
一、上列原告與被告台新國際商業銀行股份有限公司間分配表異
    議之訴事件，茲依民事訴訟法第249條第1項但書之規定，限
    原告於收受本裁定送達七日內就下列㈠、㈡事項，提出補正狀
    繕本，並附具證明本件原因事實之證據，及說明所提證據之
    待證事實為何如逾期未補正，即駁回原告之訴：
  ㈠按起訴，應以訴狀表明應受判決事項之聲明，民事訴訟法第2
    44條第1項第3款定有明文。又所稱之「應受判決事項之聲明
    」乃請求判決之結論，亦係請求法院應為如何判決之聲明，
    如當事人獲勝訴之判決，該聲明即成為判決之主文，並為將
    來據以強制執行之依據及範圍。故原告提分配表異議之訴，
    依上揭起訴必備程式之規定，應具體表明強制執行事件製作
    分配表所列項目及金額應為如何之增減。查原告雖以「民事
    分配表異議之訴」狀提起本件訴訟，惟應受判決事項之聲明
    記載「撤銷本強制執行事件一、貴院110年度司執字第5986
    號強制執行事件，對被告余桐銘所」，並未就本院110司執
    字第5986號清償債務強制執行事件（下稱系爭執行事件）製
    作分配表所列項目及金額表明應為如何之增減，致本院無從
    依此記載得知原告所欲請求判決之內容，究為分配表異議之
    訴或債務人異議之訴，是原告上開聲明，應予補正。
　㈡又按起訴應以訴狀表明訴訟標的及其原因事實，民事訴訟法
    第244條第1項第2款定有明文。又所謂訴訟標的，係指為確
    定私權所主張或否認之法律關係，欲法院對之加以裁判者而
    言。而法律關係，乃法律所定為權利主體之人，對於人或物
    所生之權利或義務關係。查原告起訴狀及補正狀要旨略為第
    三人余尚彥名下不動產為三位姑媽秉承先母遺願購置，房屋
    貸款均為姑媽按月繳納，被告不顧原告自始誠懇協商且無脫
    產之情，巧控司法程序，羅織借名登記事由，經簡易庭裁定
    准予假扣押余尚彥名下之不動產，使原告不知所措，故訴請
    撤銷系爭執行事件等語，並未表明本件起訴之「訴訟標的」
    （請求權基礎）為何，原告應予補正以資特定，並應記載合
    於該訴訟標的所由發生之具體原因事實。
　㈢再按消費者債務清理條例第48條第2項規定：「法院裁定開始
    更生程序後，對於債務人不得開始或繼續訴訟及強制執行程
    序。但有擔保或有優先權之債權，不在此限。」，依本院11
    0年度消債更字第249號裁定，原告自民國111年6月21日17時
    起開始更生程序，請尋求法律諮詢，確認本件訴訟之必要性
    。若繼續進行訴訟，待原告補正前開㈠、㈡事項後，本院將裁
    定補費。
二、特此裁定。 
中　　華　　民　　國　　111 　年　　7 　　月　　22　　日
　　　　　　　　　民事第五庭　法　官　謝佳純
以上正本係照原本作成。
本件裁定不得抗告。
中　　華　　民　　國　　111 　年　　7 　　月　　22　　日
                              書記官  陳怡文